臺灣士林地方法院行政訴訟判決
                                    110 年度交字第233 號
原      告  詹哲明  
被      告  新北市政府交通事件裁決處
                      
代  表  人  李忠台    住同上
訴訟代理人  黃慧婷律師
上列當事人間交通裁決事件，原告不服被告民國110 年7 月28日
新北裁催字第48-CT0000000號裁決，提起行政訴訟，本院判決如
下：
    主  文
原告之訴駁回。
訴訟費用新臺幣參佰元由原告負擔。
    事實及理由
一、程序事項：本件係因原告不服被告民國110 年7 月28日新北
    裁催字第48-CT0000000號違反道路交通管理事件裁決書（下
    稱原處分），裁處罰鍰新臺幣（下同）900 元，並記違規點
    數1 點，提起行政訴訟，經核屬行政訴訟法第237 條之1 第
    1 項第1 款規定之交通裁決事件，爰依同法第237 條之7 規
    定，不經言詞辯論，逕為判決。
二、爭訟概要：原告駕駛其所有車牌號碼000-0000號普通重型機
    車（下稱系爭機車）於110 年4 月30日17時17分許，在新北
    市○○區○○街0 號處，因「不依規定駛入來車道」之違規事實
    ，經新北市政府警察局淡水分局（下稱舉發機關）員警製單
    舉發，有新北市警交大字第CT0000000 號舉發違反道路交通
    管理事件通知單可稽（下稱系爭舉發通知單，見本院卷第50
    頁），嗣經被告依違反道路交通管處罰條例第45條第1項第3
     款，以原處分對原告為裁罰，原告於110 年8 月13日提起
    本件行政訴訟。
三、原告主張及聲明：違規車輛之車型、顏色、車號及騎乘人員
    均非伊本人。並聲明：原處分撤銷。
四、被告抗辯及聲明：查採證影片所示，原告確實有於系爭路段
    騎乘系爭車輛而跨越雙黃線至對向車道之違規行為，原告亦
    未於起訴狀中對此為爭執，堪認上開違規事實確實存在。原
    告固於起訴狀陳稱「車型、車色、車號及騎乘人員均非本人
    」，惟查採證畫面中之車輛號牌確實與原告所有之車輛號牌
    相同，車色及車型亦均相同，並無原告所稱車型、車色、車
    號不同之情形；另若原告認為騎乘系爭機車違規之人並非原
    告本人，則應於舉發通知單所載之應到案期限內主動向被告
    辦理歸責，否則即不能於後續逾應到案期限後再就此事為爭
    執。按行政罰法第7 條第1 項規定，不論違規行為人係故意
    或過失違反道路交通管理處罰條例第45條第1 項第3 款行政
    法上義務之行為，均應予處罰。本案原告違規已如前述，核
    有主觀上之犯意無誤已然甚明。再者，原告既為合法考領機
    車駕駛執照之人，有機車車籍查詢資料及駕駛人基本資料為
    憑，其對上述規定應知之甚詳，並應確實遵守。並聲明：原
    告之訴駁回。
五、本院之判斷：
  ㈠按「分向限制線，用以劃分路面成雙向車道，禁止車輛跨越
    行駛，並不得迴轉。本標線為雙黃實線，線寬及間隔均為一
    ○公分。除交岔路口或允許車輛迴轉路段外，均整段劃設之
    。」道路交通標誌標線號誌設置規則第165 條第1 項、第2
    項分別定有明文。「汽車在未劃設慢車道之雙向二車道行駛
    時，應依下列規定：…二、在劃有分向限制線之路段，不得
    駛入來車之車道內。」道路交通安全規則第97條第1 項第2
    款定有明文。次按「對於違反本條例之行為者，民眾得敘明
    違規事實或檢具違規證據資料，向公路主管或警察機關檢舉
    ，經查證屬實者，應即舉發。」、「汽車駕駛人，爭道行駛
    有下列情形之一者，處新臺幣六百元以上一千八百元以下罰
    鍰：…三、不依規定駛入來車道。」、「汽車駕駛人有第四
    十五條情形者，各記違規點數一點」道路交通管理處罰條例
    第7 條之1 、45條第1 項第3 款、第63條第1 項第1 款定有
    明文。依原告行為時違反道路交通管理事件統一裁罰基準表
    ，違規車種為機車或小型車，期限內繳納或到案聽候裁決者
    罰鍰900 元。
  ㈡經本院依職權勘驗採證影片，其結果為：影片上顯示「2121/
    04/30、17：17：46」可見檢舉人車輛行駛於雙向各一車道
    之路段（前方道路中間均劃設禁止變換車道之雙黃線，一白
    色機車（即系爭機車）行駛於檢舉人前方之同向車道。於時
    間17：17：47，系爭機車行向車道左側繪有黃色槽化線，槽
    化線延伸至前方路段黃色雙直線之分向限制線，用以區隔雙
    向車道，系爭機車正前方有一機車且煞車燈亮起，道路右前
    方路旁有一資源回收車輛。於時間17：17：48～17：17：52
    ，系爭機車向左行駛並跨越分向限制線至對向來車道，並超
    越原行駛於其前方之機車，且系爭機車車牌號碼「NAL-5391
    」清晰可見，道路右側建築物牆上設有「三民街2 巷→」之
    標示。於時間17：17：53，系爭車輛自對向來車道於未畫雙
    黃線之路口向右駛回原車道。於時間17：17：54，系爭機車
    持續行駛於原車道。且前開影片拍攝影像連續一致，場景、
    光彩、色澤均屬常態自然呈現，而無任何不協調一致之處。
  ㈢依上開勘驗結果，足認系爭機車之駕駛人於前揭時、地，確
    有跨越分向限制線行駛，而有「不依規定駛入來車道」之違
    規事實，應堪認定。
  ㈣原告主張違規車輛之車型、顏色、車號及騎乘人員均非伊本
    人云云。惟依前開勘驗結果、舉發機關110 年新北淡交字第
    1104335503號函及附件照片、機車車籍查詢資料（見本院卷
    第62至70頁），採證影片中之車輛車牌號碼為原告所有車輛
    之車牌號碼相同，車色及車型亦均相同，並無原告所稱車型
    、車色、車號不同之情形。另按「…汽車所有人有時不一定
    是實際違規的行為人，為使真正應歸責者為自己的交通違規
    行為負責，也慮及監理、逕行舉發交通違規之處罰是大量而
    反覆性的行政行為，乃要求受舉發人如果認為受舉發之違規
    行為應歸責他人，必須在一定時間內，檢證告知應歸責人以
    辦理歸責，逾期未依規定辦理，仍依各該違反條款規定處罰
    。換言之，逾期未依規定辦理歸責之受舉發人即汽車所有人
    ，即視為實施該交通違規行為之汽車駕駛人，並生失權之效
    果，不可以再就其非實際違規行為人之事實為爭執。否則，
    如容許受舉發人逾期仍可爭執其非實際應歸責者，無異使處
    罰條例第85條第1 項『逾期仍依違反條例規定處罰』之規定成
    為具文，應非立法本意（最高行政法院107 年度判字349號
    判決意旨參照）」。查原告既為系爭機車之車主，就其車輛
    即有基本管理維護之義務，若認為騎乘系爭機車違規之人並
    非其本人，則應於系爭舉發通知單所載之應到案期限內（即
    110 年6 月28日前）主動向被告辦理歸責於實際駕駛人，否
    則即不能於後續逾應到案期限後再就其非違規行為人為爭執
    。爰此，原告主張，顯無理由。
六、綜上所述，原告於前揭時、地確有「不依規定駛入來車道」
    之違規事實，被告以原處分為裁罰，核無違誤，原告訴請撤
    銷原處分，為無理由，應予駁回。
七、本件第一審裁判費為300 元，應由原告負擔，爰確定第一審
    訴訟費用額如主文第2項所示。
中　　華　　民　　國 　110 　年　　11　　月 　 18   日
                　行政訴訟庭 法　官　徐文瑞
上為正本係照原本作成。
如不服本判決，應於判決送達後20日內，向本院提出上訴狀並表
明上訴理由（原判決所違背之法令及其具體內容或依訴訟資料可
認為原判決有違背法令之具體事實），其未載明上訴理由者，應
於提出上訴後 20 日內向本院補提理由書（上訴狀及上訴理由書
均須按他造人數附繕本，如未按期補提上訴理由書，則逕予駁回
上訴），並應繳納上訴裁判費新臺幣750元。
中　　華　　民　　國 　110 　年　　11　　月 　 18   日
                             書記官　朱亮彰